【裁判字號】    99,審易,326
【裁判日期】    990611
【裁判案由】    違反毒品危害防制條例
【裁判全文】
臺灣新竹地方法院刑事宣示判決筆錄     99年度審易字第326號
公  訴  人  臺灣新竹地方法院檢察署檢察官
被      告  甲○○
      （原名楊德煌）
上列被告因違反毒品危害防制條例案件，檢察官提起公訴（99年
度毒偵字第574 號）後，聲請改依協商程序而為判決，本院於中
華民國99年6月11日下午4時，在本院刑事第十一法庭宣示判決，
出席職員如下：
                審判長法  官  劉兆菊
                      書記官  林兆嘉
                      通  譯  鄭敏郎
法官起立朗讀判決主文、犯罪事實要旨、處罰條文，及告以上訴
限制、期間並提出上訴狀之法院，且諭知記載其內容：
一、主  文：
    甲○○施用第二級毒品，累犯，處有期徒刑伍月；如易科罰
    金，以新臺幣壹仟元折算壹日。扣案之第二級毒品甲基安非
    他命壹包（毛重零點公克），沒收銷燬之；扣案之甲基安
    非他命吸食器貳個，均沒收之。
二、犯罪事實要旨：
（一）甲○○（原名楊德煌）前於民國87年間，因施用第二級毒
      品案件，經本院於87年12月21日以87年度毒聲字第1143號
      裁定送觀察、勒戒後，認無繼續施用毒品之傾向，於88年
      3月3日執行完畢釋放出所，經臺灣新竹地方法院檢察署檢
      察官於88年3 月12日以88年度偵緝字第94號為不起訴處分
      確定。又於88年間，因施用第二級毒品案件，經臺灣苗栗
      地方法院裁定送觀察、勒戒後，認無繼續施用毒品之傾向
      ，於88年5 月21日執行完畢釋放出所，經臺灣苗栗地方法
      院於88年5 月25日以88年度偵字第2395號為不起訴處分確
      定；又於88年間，因連續施用第二級毒品案件，經本院於
      88年12月14日以88年度毒聲字第2602號裁定令入戒治處所
      施以強制戒治，嗣經停止戒治及撤銷停止戒治，於90年8
      月6日戒治期滿執行完畢；刑責部分則經本院於89年4月27
      日以88年度易字第1148號判決判處有期徒刑7 月確定。又
      於90年間，因連續施用第二級毒品案件，經本院於90年9
      月20日以90年度易字第673 號判決判處有期徒刑10月確定
      ，上揭案件經接續執行，於91年11月1 日縮刑假釋出監，
      所餘刑期交付保護管束，並於92年6 月12日縮刑期滿，保
      護管束未經撤銷以已執行完畢論（尚不構成累犯）。
（二）甲○○復於93年間，因連續施用第二級毒品案件，經本院
      於94年3月8日以94年度易字第23號判決判處有期徒刑1年2
      月(1)，嗣經上訴、撤回上訴，於94年6 月23日確定；又於
      93年間，因竊盜案件，經臺灣高等法院於94年9 月16日以
      94年度上訴字第2270號判決判處有期徒刑2 年(2)確定；又
      於95年間，因偽造文書案件，經本院於96年7 月10日以96
      年度易字第273 號判決分別判處有期徒刑8月(3)、5月(4)，
      嗣經上訴、撤回上訴，於96年10月8 日確定；嗣因中華民
      國九十六年罪犯減刑條例施行，上揭(1)(3)(4)等案件各經本
      院於96年7 月16日以96年度聲減字第383 號、於97年1 月
      14 日 以97年度聲減字第34號等裁定均減其宣告刑至2 分
      之1， 併與不予減刑之上揭(2)案件定應執行刑有期徒刑2
      年11 月 確定，嗣於97年6 月9 日縮刑期滿執行完畢。又
      於97年間，均因竊盜案件，經本院先後於97年4 月21日以
      97年度竹簡字第399 號判決判處有期徒刑4 月、於97年5
      月13日以97年度竹簡字第360 號判決判處有期徒刑6 月後
      ，再經本院於97年8 月25日以97年度聲字第927 號裁定定
      應執行刑有期徒刑9 月確定，甫於98年2 月4 日縮刑期滿
      執行完畢。
（三）詎甲○○仍不知悔改，於前開強制戒治執行完畢，再因施
      用毒品案件經追訴處罰，5 年內復基於施用第二級毒品甲
      基安非他命之犯意，於99年3 月15日某不詳時間，在其位
      於新竹市○○區○○路6段97巷34弄9號住處內，以將第二
      級毒品甲基安非他命置於玻璃球吸食器內燒烤後吸取煙霧
      之方式，非法施用第二級毒品甲基安非他命1 次。嗣為警
      於99年3 月17日晚間10時25分許，持本院核發之搜索票前
      往上址執行搜索，當場扣得甲○○所有之第二級毒品甲基
      安非他命1 包（毛重0.3公克）及玻璃球吸食器2個等物；
      復經甲○○同意採集其尿液送驗後，結果呈安非他命、甲
      基安非他命陽性反應，始查悉上情。
（四）案經新竹市警察局第一分局報告臺灣新竹地方法院檢察署
      檢察官偵查起訴後，經檢察官聲請認罪協商判決。
三、處罰條文：
    毒品危害防制條例第10條第2項、第18條第1項前段，刑法第
    11條、第47條第1項、第41條第1項前段、第2項、第38條第1
    項第2款。
四、沒收銷燬及沒收：為警扣得之第二級毒品甲基安非他命1 包
    （毛重0.3公克），屬毒品危害防制條例第2條第2項第2款所
    定之第二級毒品，係違禁物，應依毒品危害防制條例第18條
    第1 項前段規定，諭知沒收銷燬之；至同時地所扣得之玻璃
    球吸食器2 個，則均係被告甲○○所有且供其施用第二級毒
    品甲基安非他命所有之物，業據被告甲○○供承在卷（見偵
    查卷第8 頁，本院卷第25頁），爰依刑法第38條第1項第2款
    規定，均宣告沒收之。
五、協商判決除有刑事訴訟法第455條之4第1項第1款於本訊問程
    序終結前，被告撤銷協商合意或檢察官撤回協商聲請者；第
    2款被告協商之意思非出於自由意志者；第4款被告所犯之罪
    非第455條之2第1項所定得以協商判決者；第6款被告有其他
    較重之裁判上一罪之犯罪事實者；第7 款法院認應諭知免刑
    或免訴、不受理者情形之一，及違反同條第2 項「法院應於
    協商合意範圍內為判決；法院為協商判決所科之刑，以宣告
    緩刑或2年以下有期徒刑、拘役或罰金為限」之規定者外，
    檢察官與被告均不得上訴。
六、如有前項得上訴之情形，得自收受宣示判決筆錄送達之日起
    10日內，向本院提出上訴書狀，上訴於第二審法院。
本案經檢察官洪期榮到庭執行職務。
中    華    民    國    99    年    6     月    11    日
                  刑事第九庭    書  記  官  林兆嘉
                                審判長法官  劉兆菊
以上筆錄正本係照原本作成。
中    華    民    國    99    年    6     月    11    日
                                書  記  官  林兆嘉
附錄本案論罪科刑法條：
毒品危害防制條例第10條
施用第一級毒品者，處6月以上5年以下有期徒刑。
施用第二級毒品者，處3年以下有期徒刑。

司法院資訊處製作；財團法人民間司法改革基金會備份。
